---
title: "Class 14-1"
author: "Andrei Kedich"
date: "08 12 2020"
output: html_document
---

```{r setup, include=FALSE}
knitr::opts_chunk$set(echo = TRUE)
```

## Задание:

Загрузите данные дрейфующих буев ARGO на акваторию Северной Атлантики за 30 января 2010 года. Постройте поля распределения солености и температуры методом обычного кригинга с размером ячейки 50 км. Подберите подходящую модель вариограммы. Выполните визуализацию оценки кригинга и дисперсии кригинга средствами ggplot2. Произведите кросс-валидацию полученных результатов


```{r}
library(tidyverse)
library(sf)
library(stars)
library(rnaturalearth)
library(mapview)
library(gstat)
```
```{r}
prj = '+proj=eqdc +lat_1=15 +lat_2=45 +lon_0=-35'
pts = read_csv('argo.csv') %>% 
  filter(Cruise != '7900175') %>% 
  st_as_sf(coords = c('Long', 'Lat'), crs = 4326, remove = FALSE) %>% 
  st_transform(prj)

mapview(pts)

```

Вариограмный анализ (соленость)

```{r}
hscat(Sal~1, data = pts, 1e5 * c(0, 10, 20, 50, 100), pch = 19)
```

Вариограмное облако
```{r}
varcl = variogram(Sal~1, data=pts, cutoff = 1e7, cloud=TRUE)
plot(varcl)
```

Эмпирическая вариограмма
```{r}
width = 5e5
vargr = variogram(Sal~1, data=pts, cutoff = 1e7, width = width)
plot(vargr)

varmd = fit.variogram(vargr, model = vgm(psill = 1.3, model = 'Sph', range = 3e6, nugget = 0))

plot(vargr, model = varmd, cutoff = 1e7)
```

```{r}
ocean = ne_download(scale = 50, type = 'ocean', category = 'physical', returnclass = 'sf')

ocean_p = st_transform(ocean, prj)
```

Построение сетки и интерполяция 
```{r}
box = st_bbox(pts)
grid = st_as_stars(box, dx = 1e5, dy =1e5)
sal_grid = krige(Sal~1, pts, grid, model = varmd)[ocean_p]
plot(sal_grid)
```


Вариограмный анализ (температура) - универсальный кригинг

```{r}
hscat(Temp~1, data = pts, 1e5 * c(0, 10, 20, 50, 100), pch = 19)
```

Вариограмное облако
```{r}
varcl = variogram(Temp~1, data=pts, cutoff = 1e7, cloud=TRUE)
plot(varcl)
```

Эмпирическая вариограмма
```{r}
width = 5e5
vargr = variogram(Temp~Lat, data=pts, cutoff = 5e6, width = width)
plot(vargr)

varmd = fit.variogram(vargr, model = vgm(psill = 10, model = 'Sph', range = 2.5e6, nugget = 0))

plot(vargr, model = varmd, cutoff = 5e6)
```

```{r}
ocean = ne_download(scale = 50, type = 'ocean', category = 'physical', returnclass = 'sf')

ocean_p = st_transform(ocean, prj)
```

Построение сетки и интерполяция 
```{r}
box = st_bbox(pts)
grid = st_as_stars(box, dx = 1e5, dy =1e5)


lats = st_as_sf(grid, points = T) %>% 
           st_transform(4326) %>% 
           st_coordinates() %>% 
           as_tibble() %>% 
           pull(Y))
         
grid_lat = grid %>%  Тут проблема - не работатет
  mutate()
         
temp_grid = krige(Temp~Lat, pts, grid, model = varmd)[ocean_p]
plot(temp_grid['var1.pred'])
plot(temp_grid['var1.var'])
