---
title: "Spatial Regression"
output: html_document
---

```{r setup, include=FALSE}
knitr::opts_chunk$set(echo = TRUE)
library(tidyverse)
library(tmap)
library(sf)
library(spdep)
library(stars)
library(spatialreg)
library(spData)
library(mapview)
```

## Пространственная регрессия

### Загрузка и визуализация данных

Загружаем данные по преступности в городе Колумбус, штата Огайо, США из пакета spData (https://geodacenter.github.io/data-and-lab//columbus/):
```{r}
reg = st_read(system.file("shapes/columbus.shp", package="spData")[1])
```

Исследуем переменные по уровню преступности, стоимости жилья, уровню дохода:
```{r}
plot(reg[c('CRIME','INC','HOVAL')])
```

### Обычная регрессия

Построим модель, связывающую уровень преступности с уровнем дохода и стоимостью жилья:
```{r}
model = lm(CRIME ~ INC + HOVAL, data = reg)
summary(model)
```

Проанализируем остатки графически:
```{r}
reg = reg %>% 
  mutate(res = residuals(model))
plot(reg['res'])
```

### Определение соседства и матрицы пространственных связей

Определяем соседство по методу ферзя:
```{r}
nb_queen = poly2nb(reg) # Соседство по правилу ферзя
nb_queen  # посмотрим сводную информацию
class(nb_queen)  # проверим тип объекта
```

Аналогично по методу ладьи:
```{r}
nb_rook = poly2nb(reg, queen = FALSE) # Соседство по правилу ладьи
nb_rook  # посмотрим сводную информацию
class(nb_rook)  # проверим тип объекта
```

Визуализируем результат:
```{r, message = FALSE, results = "hide", collapse=TRUE}
coords = reg %>% 
  st_centroid() %>% 
  st_coordinates()

# Теперь рисуем граф:
plot(st_geometry(reg), border = "gray50")
plot(nb_queen, coords, pch = 19, cex = 0.5, add = TRUE)
title(main = "Соседи по смежности (правило ферзя)")

# Теперь рисуем граф:
plot(st_geometry(reg), border = "gray50")
plot(nb_rook, coords, pch = 19, cex = 0.5, add = TRUE)
title(main = "Соседи по смежности (правило ладьи)")
```

Построим и визуализируем матрицу пространственных весов:
```{r}
Wbin = nb2listw(nb_queen, style = "B")
M = listw2mat(Wbin)
lattice::levelplot(M, main = "Матрица весов (бинарная)")
```

Сделаем то же самое для нормированного варианта:
```{r}
Wstand = nb2listw(nb_queen, style = "W")
M = listw2mat(Wstand)

ramp = colorRampPalette(c("white","red"))
levels = 1 / 1:10  # шкала 1, 0.5, 0.33, 0.25 ... 0.1
lattice::levelplot(M, 
          main="Матрица весов (нормированная)", 
          at = levels, 
          col.regions=ramp(10))
```

### Тест на автокорреляцию

Посчитаем индекс Морана для остатков:
```{r}
moran.test(reg$res, Wstand)
```

Гипотеза о слабоположительной автокорреляции остатков подтверждается.

### Пространственная регрессия

Построим модель пространственной регрессии, которая убирает автокоррелированную составляющую:
```{r}
spmodel = lagsarlm(CRIME ~ INC + HOVAL, data = reg, listw = Wstand)
summary(spmodel)
```

Добавим пространственный лаг и остатки в фрейм данных, а также выполним фильтрацию исходных данных по преступности, вычтя из них лаг:
```{r}
reg = reg %>% 
  mutate(spfit = fitted(spmodel),
         splag = lag.listw(Wstand, reg$CRIME),
         spres = residuals(spmodel),
         FCRIME = CRIME - splag)
```

Выполним визуализацию остатков и проверим их автокорреляцию:
```{r}
plot(reg[c('spfit', 'splag', 'res', 'spres')])
moran.test(reg$spres, Wstand)
```

Вычислим модель линейной регрессии между фильтрованным показателем преступности и исходными данными по доходам и стоимости жилья:
```{r}
model = lm(FCRIME ~ INC + HOVAL, data = reg)
summary(model)
```

Скорректированная модель показывает, что после фильтрации наблюдается слабая корреляция со стоимостью домовладений, при этом корреляция с уровнем дохода ненадежная.

### Предсказание на основе пространственной регрессии

Предположим, что стоимость домовладений в некоторых районах понизилась. Как это отразится на уровне преступности?

```{r}
reg2 = reg
reg2[25, 'HOVAL'] = 50
reg2[36, 'HOVAL'] = 70

newpred = predict(spmodel, newdata = reg2, listw = Wstand, pred.type = "TS") %>% 
  as_tibble()

reg2 = reg2 %>% 
  mutate(newfit = newpred$fit,
         newtrend = newpred$trend,
         newsignal = newpred$signal)

plot(reg2[c('newfit', 'newsignal')])
plot(reg[c('spfit', 'splag')])

mapview::mapview(reg2)
```