---
title: "class11-1"
author: "Andrei Kedich"
date: "17 11 2020"
output: html_document
---


## Задание 

Проанализируйте пространственную ассоциацию подтипов почв с типами рельефа данным ГИС Сатино. Для этого выполните оверлей между слоями RelTypes и SoilTypes методом st_intersection(). Для каждого подтипа почв рассчитайте долю, которая занята в его площади каждым типом рельефа. Визуализируйте результаты средствами ggplot2 в виде столбчатой диаграммы, где каждый столбик отвечает за подтип почвы, а его внутреннее разделение соответствует долям типов рельефа. Используя функцию cramerV() из пакета rcompanion, рассчитайте коэффициент ассоциации Крамера, чтобы охарактеризовать силу ассоциации между этими номинальными переменными.

Подключение библиотк
```{r, message=F}
library(sf)
library(tidyverse)
library(rcompanion)
library(RColorBrewer)
```

Чтение данных
```{r}
relief = st_read('Satino.gpkg', 'RelTypes' ) %>%  
  select(RelType, ID)

soils = st_read('Satino.gpkg', 'SoilTypes' ) %>% 
  transmute(SoilIndex, SoilSubType = paste(SoilType, SoilSubtype, sep = ' / '))

plot(relief['RelType'])
```


Анализ, оверлей
```{r}
inters = st_intersection(soils, relief) %>% 
  mutate(area = st_area(.)) %>%  # точка показывает допольнительное место куда подается при пайп-операторе 
  group_by(SoilSubType, SoilIndex, RelType, ID) %>% 
  summarise(area = sum(area)) %>% 
  ungroup() %>% 
  group_by(SoilSubType) %>% 
  mutate(rel_ratio = as.vector(100 * area / sum(area)))

  

```
Визуализация
```{r}
n = length(unique(inters$RelType))
colors = c(brewer.pal(n/2, 'Set3'), brewer.pal(n - n / 2, 'Set1'))
ggplot(inters, mapping = aes(x = SoilIndex, y = rel_ratio, fill = abbreviate(RelType, 12))) +
  geom_col(position = 'fill') +
  scale_fill_manual(values =  colors) +
  coord_flip()
```

Построение таблицы сопряженности
Расчет показателей ассоциации

```{r}
mat = inters %>% 
  ungroup() %>% 
  st_drop_geometry() %>% 
  select(SoilIndex, ID, rel_ratio) %>% 
  pivot_wider(names_from = ID, values_from = rel_ratio, values_fill = 0) %>% 
  select(-1) %>% 
  as.matrix()

cramerV(mat) #тест Крамера - мера ассоциации (есть множество других) категориальные данные
```


