---
title: "Class_14-1"
author: "Timofey Samsonov"
date: "15 12 2020"
output: html_document
---

## Подключение библиотек

```{r setup, include=FALSE}
options(htmltools.dir.version = FALSE)
knitr::opts_chunk$set(warning = FALSE, message = FALSE, collapse = TRUE, echo = FALSE, fig.align="left")
library(tidyverse)
library(tmap)
library(sf)
library(spdep)
library(stars)
library(spatialreg)
library(GWmodel)
```

## Географически взвешенная регрессия

В качестве примера проанализируем каким образом цена жилья зависит от количества комнат на примере данных по стоимости недвижимости в Бостоне, доступных на [данном сайте](https://www.jefftk.com/apartment_prices/data-listing), и выгруженных с североамериканского информационного портала недвижимости [padmapper.com](https://www.padmapper.com/apartments/boston-ma?box=-71.2297689,42.2745193,-70.9215169,42.4531515):

```{r}
realest = read_delim(url('https://www.jefftk.com/apartment_prices/apts-1542637382.txt'),
                 delim = ' ',
                 col_names = c('price', 'rooms', 'id', 'lon', 'lat')) %>%
  st_as_sf(coords = c('lon', 'lat'), crs = 4326) %>%
  st_transform(3395)

tmap_mode('view')
tm_shape(realest) +
  tm_bubbles(col = 'price',
             size = 'rooms',
             style = 'fixed',
             breaks = c(0, 1000, 2000, 3000, 4000, 5000, 10000, max(realest$price)),
             scale = 0.5,
             palette = colorRampPalette(c('steelblue4', 'orange', 'darkred'))(7),
             alpha = 0.8) +
  tm_view(symbol.size.fixed = TRUE)
```

Линейная регрессия:
```{r}
model = lm(price ~ rooms, data = realest)
summary(model)
```

Для того чтобы оценить пространственую неравномерность реакции стоимости жилья на увеличение количества комнат, построим модель географически взвешенной регрессии:
```{r}
samples = realest %>% dplyr::sample_n(1000) %>% as('Spatial')

width = bw.gwr(price ~ rooms, data = samples)

(gwr_res = gwr.basic(price ~ rooms, data = samples, bw = width, kernel = 'gaussian'))
```

Визуализируем результаты
```{r}
tm_shape(gwr_res$SDF) +
  tm_bubbles(col = 'rooms', # это не количество комнат, а коэффициент регрессии
             style = 'quantile',
             scale = 0.3,
             palette = 'Reds',
             alpha = 0.5) +
  tm_view(symbol.size.fixed = TRUE)
```


Как видно, модель GWR наглядно показывает наличие пространственной гетерогенности (неоднороности) в распределении показателя. Четко видны районы (в основном цеентральные, но также и часть окраинных), где стоимость жилья резко возрастает при увеличении количества комнат.
